臺灣高等法院刑事判決
上　訴　人
即　被　告　丙○○
　　　　　　　　　　原住桃園縣.
上列上訴人因偽造文書等案件，不服臺灣桃園地方法院92年度訴
字第787號，中華民國94年6月14日第一審判決（起訴案號：臺灣
桃園地方法院檢察署91年度偵字第21307號、92年度偵字第2783
、3251、3680、7493號；移送併辦案號：臺灣桃園地方法院檢察
署92年度偵字第813、4999號），提起上訴，本院判決如下：
    主  文
原判決撤銷。
本件公訴不受理。
    理  由
一、公訴意旨略以：丙○○基於意圖為自己不法所有、偽造文書
    之概括犯意，先於民國（下同）91年10月初某日，冒用戊○○之名義向國泰銀行辦理掛失戊○○之信用卡，並重新領用
    戊○○名義之信用卡，再於不詳之時間、地點於前開信用卡
    之背面偽簽「戊○○」之姓名，並持該信用卡連續刷卡購物
    。復於同年10月21日上午某時許，冒用「戊○○」之名義，
    打電話向大溪戶政事務所戶籍員詹慧嫻佯裝詢問戊○○國民
    身分證遺失及補辦所需之手續後，旋在不詳地點，偽刻「戊○○」之印章，足生損害於戊○○後，復於同日17時許持自
    己之照片及前揭偽刻之印章前往大溪戶政事務所，偽簽戊○○之署名、按捺指印，及偽填戊○○之年籍資料，將偽造之
    申請書、相片資料交付戶籍員詹慧嫻，使詹慧嫻將不實事項
    登載於職務上所掌管之公文書，足生損害於戊○○及戶政機
    關管理國民身分證之正確性。丙○○復於91年10月21日16時
    50分許，持前揭冒用戊○○名義領用之國民身分證，前往位
    於桃園縣中壢市○○○路13號之「萬泰銀行」，誆稱為戊○○提領戊○○所有帳戶內之現金新臺幣（下同）30萬元，由
    櫃檯服務人員藍雅茵核對國民身分證後，委由出納人員張雅
    雯交付30萬元予丙○○。丙○○食髓知味，再於91年11月26
    日，持前揭戊○○所有而其上貼有丙○○照片之身分證，前
    往盛楊實業有限公司，冒稱為戊○○欲申辦行動電話門號，
    並在臺灣大哥大股份有限公司行動電話服務申請書、熱線專
    案同意書及泛亞電信用戶申請書、ANNC2083手機加門號專案
    聲明書上分別偽填「戊○○」之年籍資料，復偽簽署名並按
    捺指印後，旋持前揭偽造之申請書交付盛楊公司店長鄭美貞
    ，足以生損害於戊○○、臺灣大哥大股份有限公司、泛亞公
    司，使鄭美貞陷於錯誤而交付行動電話門號供丙○○使用。
    又丙○○因有長期服用鎮定劑之需要，為節省醫療費用，竟
    於91年10月間起，於不詳地點拾獲健保卡後，竟意圖為自己
    不法所有之概括犯意，連續將前揭拾得之健保卡侵占入己。
    復基於意圖為自己不法所有之概括犯意，於不詳之時間，前
    往夫許根定經營之公司，連續竊取公司空白之健保卡後，連
    續偽造健保卡，足以生損害於被冒用人及中央健康保險局。
    丙○○再於91年11月間起，或持前揭拾得及偽造之健保卡，
    前往華揚醫院，利用不知情之人員，偽填年籍資料以申請華
    揚醫院之健康卡，足生損害於被冒用人及華揚醫院，進而基
    於詐欺取財、詐欺得利之概括犯意，連續冒用他人之名義填
    具病歷表並接受醫院之治療，使華揚醫院陷於錯誤，而為醫
    療及藥物之給付。丙○○另於 92年1月17日20時30分許，竊
    取丁○○所有之皮包1只，進而於同日20時49 分許，前往「
    遠傳電話通訊行」，選購摩托羅拉廠牌行動電話1 支，並交
    付竊得丁○○之信用卡予店員佯稱為合法持卡人，惟店員轉
    知該卡無法使用，丙○○旋迅速逃離現場，而未詐得財物。
    嗣於 92年1月30日18時許，丙○○為警在桃園縣中壢市○○
    路437巷8號之伯爵賓館803 室查獲，並扣得丁○○失竊之皮
    包及前揭健保卡24張、華揚醫院健康卡33張等物。丙○○再
    於92年2月24日3時30分許，丙○○持黃英雄、欒明文、甲○
    之健保卡至華揚醫院看診，並在管制藥品專用處方箋上之領
    受人欄分別偽造黃英雄、欒明文、甲○之簽名各1 枚後，並
    分別交付華揚醫院醫護人員，表示係黃英雄、欒明文、甲○
    看診領藥，足以生損害於黃英雄、欒明文、甲○及華揚醫院
    ，使醫護人員陷於錯誤而交付醫院之藥物，嗣經華揚醫院醫
    事主管發覺有異報警當場查獲，並扣得黃英雄、欒明文、甲○之健保卡各1張。丙○○再於92年2月12日15時30分許，前
    往桃園縣中壢市○○路82 號「NET」服飾店內，竊取店內服
    飾3件、皮包1個，得手後正欲離去之際，因防盜警鈴啟動而
    為店員己○○發覺並報警當場查獲。復於同年2月13日15 時
    許，前往桃園縣桃園市○○路136 巷「屈臣氏」店內，竊取
    店內陳列架上之四角束褲2件、熊寶貝洗衣精2瓶、包裝袋及
    芳香袋各1個、延長線1條等物，得手後，欲離去之時，為店
    員乙○○當場發覺並報警查獲，綜上所述，因認丙○○涉犯
    刑法第217條偽造署押罪、第216條、第210 條行使偽造私文
    書罪、第214條使公務員登載不實罪，第339條第1 項詐欺取
    財罪及同條第3項詐欺取財未遂罪、第339條第2 項詐欺得利
    罪、第337條侵占遺失物罪、第320條第1項竊盜罪云云。
二、按被告死亡者，應諭知不受理之判決，又據此所為之不受理
    判決，得不經言詞辯論為之，刑事訴訟法第303條第5款、第
    307條，分別定有明文。查被告丙○○業於94年8月15日下午
    4時死亡，有戶政資訊查詢表及桃園縣大溪鎮戶政事務所 94
    年9月13日桃溪戶字第0940003879 號函所附之臺灣桃園地方
    法院檢察署相驗屍體證明書影本在卷可稽（見本院卷第34頁
    至第37頁）。被告既已死亡，應由本院將原判決撤銷改判，
    諭知本件公訴不受理之判決，並不經言詞辯論為之。
三、臺灣桃園地方法院檢察署 92年度偵字第813、4999號移送併
    案部分，應退回檢察官另為處理。至於案外人黃錦富、林沛
    宏是否涉有詐欺取財，業務登載不實犯嫌，原審已於判決中
    載明應由檢察官另為處理，併予指明。
據上論斷，應依刑事訴訟法第369條第1項前段、第364條、第303
條第5款、第307條，判決如主文。
中　　華　　民　　國　　94　　年　　9 　　月　　28　　日
                   刑事第十四庭審判長法  官  張連財
                                     法  官  楊照男
                                     法  官  林明俊
以上正本證明與原本無異。
如不服本判決，應於收受送達後十日內向本院提出上訴書狀，其
未敘述上訴之理由者並得於提起上訴後十日內向本院補提理由書
（均須按他造當事人之人數附繕本）。
                                     書記官  蕭進忠
中　　華　　民　　國　　94　　年　　10　　月　　3 　　日
